【裁判字號】    98,易,900
【裁判日期】    980609
【裁判案由】    毒品危害防制條例
【裁判全文】
臺灣板橋地方法院刑事判決               98年度易字第900號
公  訴  人  臺灣板橋地方法院檢察署檢察官
被      告  甲○○
                    （現另案在臺灣臺北監獄臺北分監執行）
上列被告因違反毒品危害防制條例案件，經檢察官提起公訴（98
年度毒偵字第1170號），本院訊問被告為有罪陳述後，改依簡式
審判程序審理，並判決如下：
    主  文
甲○○施用第二級毒品，累犯，處有期徒刑柒月。扣案之甲基安
非他命拾陸包（合計淨重拾點肆柒捌公克、驗餘淨重拾點肆
肆柒公克）沒收銷燬之，上開毒品之外包裝袋共拾陸個沒收。
    事  實
一、甲○○前於民國96年間因妨害兵役案件，經臺灣臺北地方法
    院以96年度簡字第1047號判處有期徒刑4 月，如易科罰金以
    銀元300 元折算1 日，於96年5 月15日確定。嗣因中華民國
    九十六年罪犯減刑條例公布施行，由同院以96年度聲減字第
    1624號裁定減刑，並於96年10月5 日易科罰金執行完畢。另
    於96年間因施用毒品案件，經本院以96年度毒聲字第2177號
    裁定令入戒治處所施以強制戒治，於97年8 月4 日認無繼續
    執行必要而出監執行完畢，並由臺灣板橋地方法院檢察署以
    97年度戒毒偵字第459 號為不起訴處分確定。竟仍不知悔改
    ，明知甲基安非他命係毒品危害防制條例第2 條第2 項第2
    款所定之第二級毒品，依法不得施用、持有，竟於上開強制
    戒治執行完畢後，基於施用第二級毒品甲基安非他命之犯意
    ，於98年2 月2 日晚間19時許，在其位在臺北縣新店市○○
    路○ 段55巷3 號2 樓住處，以吸食器燒烤煙霧之方式，施用
    甲基安非他命一次。嗣經警於該日晚間22時30分許在臺北縣
    中和市○○路855 號前查獲，並扣得毒品甲基安非他命16包
    （合計淨重13.478公克、驗餘淨重13.4473 公克），為警採
    尿送驗結果，檢體呈甲基安非他命陽性反應，始悉上情。
二、案經臺北縣政府警察局中和分局報告臺灣板橋地方法院檢察
    署檢察官偵查起訴。
    理  由
一、訊據被告甲○○於警詢、偵查及本院審理中，對上揭事實均
    已坦承不諱，此外，被告經警於98年2 月3 日凌晨3 時23分
    許採厭尿液結果（檢體編號：E0000000號），呈甲基安非他
    命陽性反應，有姓名代碼對照表及台灣檢驗科技股份有限公
    司濫用藥物尿液檢驗報告各1 件在卷可查（見98年毒偵字第
    1170號卷第48、49頁）。足見被告所為自白與事實相符，而
    得採為認定之依據。次查，被告於96年間因施用毒品案件，
    經本院以96年度毒聲字第2177號裁定令入戒治處所施以強制
    戒治，於97年8 月4 日認無繼續執行必要而出監執行完畢，
    並由臺灣板橋地方法院檢察署以97年度戒毒偵字第459 號為
    不起訴處分確定等情，有臺灣高等法院被告前案紀錄表及刑
    案查註紀錄表各1 件在卷可稽。被告於強制戒治執行完畢後
    5年內再犯施用毒品犯行，事證已臻明確，堪以認定。
二、按甲基安非他命屬毒品危害防制條例第2 條第2 項第2 款所
    列之第二級毒品，核被告甲○○所為，係犯毒品危害防制條
    例第10條第2 項之施用第二級毒品罪。其持有安非他命之低
    度行為，為施用之高度行為所吸收，不另論罪。又查，被告
    又如事實欄所述之前案紀錄，並已執行完畢乙節，有上述前
    案紀錄表1 件在卷可查，被告於上述有期徒刑執行完畢後，
    5 年內再犯本件有期徒刑以上之罪，為累犯，應依刑法第47
    條第1 項之規定加重其刑。本院審酌被告前已有施用毒品紀
    錄，竟又為本件犯行，顯見其未知戒除毒癮，意志力薄弱，
    並考量施用毒品乃自戕行為，所生危害非鉅，暨被告坦承施
    用毒品犯行之犯後態度等一切情狀，量處如主文所示之刑。
    至扣案之甲基安非他命16包（淨重共計13.478公克、驗餘淨
    重共計13.4773 公克）為毒品，有交通部民用航空局航空醫
    務中心毒品鑑定書1 件在卷可查（見上開卷第52頁），應依
    毒品危害防制條例第18條第1 項前段之規定宣告沒收銷燬之
    ；至上開毒品之外包裝袋16個，則屬便於攜帶以供施用毒品
    犯行所用之物，應依刑法第38條第1 項第2 款之規定宣告沒
    收。
三、末按「除被告所犯為死刑、無期徒刑、最輕本刑為三年以上
    有期徒刑之罪或高等法院管轄第一審案件者外，於前條第一
    項程序進行中，被告先就被訴事實為有罪之陳述時，審判長
    得告知被告簡式審判程序之旨，並聽取當事人、代理人、辯
    護人及輔佐人之意見後，裁定進行簡式審判程序」，刑事訴
    訟法第273 條之1 第1 項定有明文。查本件被告涉犯之毒品
    危害防制條例第10條第2 項之施用毒品罪，法定本刑並非最
    輕本刑為3 年以上有期徒刑之罪，且被告於本院準備程序期
    日中已就被訴事實為有罪之陳述，經告知被告簡式審判程序
    之旨後，被告及公訴人對於本件改依簡式審判程序審理亦均
    表示無意見，是本院即依前揭刑事訴訟法規定，裁定本件進
    行簡式審判程序，附此敘明。
據上論斷，應依刑事訴訟法第273 條之1 第1 項、第299 條第1
項前段，毒品危害防制條例第10條第2 項、第18條第1 項前段，
刑法第11條前段、第47條第1 項、第38條第1 項第2 款，判決如
主文。
本案經檢察官王家春到庭執行職務。
中    華    民    國    98    年    6     月    9     日
                  刑事第十九庭  法  官  汪怡君
上列正本證明與原本無異。
如不服本判決，應於判決送達後10日內敘明上訴理由，向本院提
出上訴狀 (應附繕本) ，上訴於臺灣高等法院。其未敘述上訴理
由者，應於上訴期間屆滿後20日內向本院補提理由書「切勿逕送
上級法院」。
                                書記官  田世杰
中    華    民    國    98    年    6     月    9     日
附錄本案論罪科刑法條全文：
毒品危害防制條例第10條：
施用第一級毒品者，處六月以上五年以下有期徒刑。
施用第二級毒品者，處三年以下有期徒刑。


司法院資訊處製作；財團法人民間司法改革基金會備份。
